【裁判字號】    99,簡上,588
【裁判日期】    990716
【裁判案由】    妨害公務
【裁判全文】
臺灣板橋地方法院刑事判決             99年度簡上字第588號
上  訴  人
即  被  告  乙○○
上列上訴人即被告因妨害公務案件，不服本院於中華民國99年4
月21日以99年度簡字第3261號所為之第一審判決（聲請簡易判決
處刑案號：99年度偵字第7207號），提起上訴，本院管轄之第二
審合議庭判決如下：
    主  文
上訴駁回。
    事實及理由
一、本案經本院審理結果，認第一審以被告乙○○罪證明確，適
    用刑事訴訟法第四百四十九條第一項前段、第三項、第四百
    五十四條第二項、刑法第一百三十五條第一項、第一百四十
    條第一項、第四十一條第一項前段、第五十一條第六款及刑
    法施行法第一條之一等規定，並審酌被告對於依法執行公務
    之監所管理員施以暴力及言語侮辱，公然挑戰公權力，無視
    國家法治，對公務員值勤之威信造成相當危害，其素行非佳
    ，兼衡其犯罪之動機、目的、手段、犯後態度等一切情狀，
    分別判處拘役四十日、二十日，各諭知易科罰金之折算標準
    ，並定應執行刑為拘役五十日，復諭知如易科罰金，以新臺
    幣一千元折算一日，其認事用法均無違誤，量刑亦屬妥適，
    應予維持，除證據部分另補充：「臺灣臺北看守所監視錄影
    光碟列印畫面一份」外，餘均引用第一審刑事簡易判決書所
    記載之事實、證據及理由（如附件）。
二、被告上訴意旨略以：伊承認有原審判決所載之二次妨害公務
    犯行，但已因此在看守所裡受到施用腳鐐、獨居等處分，希
    望法院能從輕量刑云云。然按有關刑之量定，乃實體法上賦
    予法院得為自由裁量之事項，倘原審法院量刑未逾越法律所
    規定之範圍，又無濫用權限之情形，即不得任意指摘為違法
    。原審業已審酌如前所載之被告犯罪時一切情狀，而就被告
    二次妨害公務犯行分別判處拘役四十日、二十日，並定應執
    行刑為拘役五十日，核屬允當，是以被告以原審量刑過重為
    由提起上訴，請求撤銷改判云云，為無理由，應予駁回。至
    於被告雖因此經監獄長官施用腳鐐並獨居監禁，惟此乃監獄
    長官為達羈押之目的及維持秩序之必要，依羈押法相關規定
    所為之處置，與刑罰之性質不同（羈押法第五條、羈押法施
    行細則第十九條參照），附此敘明。
據上論斷，應依刑事訴訟法第四百五十五條之一第一項、第三項
、第三百六十八條、第三百七十三條，判決如主文。
本案由檢察官甲○○聲請以簡易判決處刑，經檢察官賴建如到庭
執行職務。
中    華    民    國    99    年    7     月    16    日
                  刑事第四庭  審判長法  官  樊季康
                                    法  官  徐子涵
                                    法  官  劉元斐
上列正本證明與原本無異。
不得上訴。
                                    書記官  高建華
中    華    民    國    99    年    7     月    19    日

司法院資訊處製作；財團法人民間司法改革基金會備份。
